最　高　行　政　法　院　裁　定
                                      100年度裁字第371號
上  訴  人　黃李秀美
　　　　　　　　　　　　　送達代收人　邱瑞宇
被 上訴 人　財政部臺灣省南區國稅局
代　表　人　許春安
上列當事人間綜合所得稅事件，上訴人對於中華民國99年10月26
日高雄高等行政法院99年度訴字第406號判決，提起上訴，本院
裁定如下：
　　主  文
上訴駁回。
上訴審訴訟費用由上訴人負擔。
　　理  由
一、按對於高等行政法院判決之上訴，非以其違背法令為理由，
    不得為之，行政訴訟法第242條定有明文。依同法第243條第
    1項規定，判決不適用法規或適用不當者，為違背法令；而
    判決有同條第2項所列各款情形之一者，為當然違背法令。
    是當事人對於高等行政法院判決上訴，如依行政訴訟法第24
    3條第1項規定，以高等行政法院判決有不適用法規或適用不
    當為理由時，其上訴狀或理由書應有具體之指摘，並揭示該
    法規之條項或其內容；若係成文法以外之法則，應揭示該法
    則之旨趣；倘為司法院解釋或本院之判例，則應揭示該判解
    之字號或其內容。如以行政訴訟法第243條第2項所列各款情
    形為理由時，其上訴狀或理由書，應揭示合於該條項各款之
    事實。上訴狀或理由書如未依此項方法表明，或其所表明者
    與上開法條規定不合時，即難認為已對高等行政法院判決之
    違背法令有具體之指摘，其上訴自難認為合法。
二、本件上訴人對於高雄高等行政法院民國（下同）99年度訴字
    第406號判決（下稱原判決）上訴，主張：(一)上訴人一再
    質疑，財政部93年12月14日台財稅第09304562940號函釋（
    下稱財政部93年12月14日函釋）以後，就相類似之土地增值
    稅退稅案，仍然是有的課稅，有的不課稅，詎均未獲處理，
    原判決有判決不備理由或理由矛盾之違法。(二)上訴人與陽
    信商業銀行股份有限公司（下稱陽信銀行）約定，就系爭被
    法院拍賣土地（下稱系爭土地）之土地增值稅3成退稅款（
    新臺幣《下同》2,046,021元）由上訴人自留，餘7成退稅款
    用以償還上訴人所欠之債務，惟陽信銀行為減輕其稅捐負擔
    ，違背上開約定，逕自將上訴人自留之3成退稅款更改為補
    償費。又財政部93年12月14日函釋縱釋示土地增值稅退稅款
    係屬拍賣所得價金之一部分，則應命陽信銀行繳交全額退稅
    款6,820,071元之所得稅。(三)因系爭土地已被法院扣押，
    致退稅款需交由法院再分配，而不能直接退給上訴人，惟不
    能否認係因上訴人申請始有該退稅款，因此該退稅款不會因
    為交給法院就變成不同。至於上訴人債務上減少6,820,071
    元，僅是帳面上的數字，毫無實質利益。(四)上訴人事先向
    稅捐機關徵詢，稅捐機關告知退稅不用報稅，且上訴人未收
    受該自留之3成退稅款之扣繳憑單，而稅捐機關之專業人員
    就土地增值稅退稅案需要課稅與否，亦有不同的案例，足見
    上訴人已盡注意之能事，如再予課稅處罰，顯不合理。是原
    判決認上訴人有過失，顯與證據不符，而有判決理由矛盾之
    違法等語，雖以原判決違背法令為由，惟核其上訴理由，係
    就原審取捨證據、認定事實之職權行使，指摘其為不當，並
    就原審已論斷者，泛言未論斷，或就原審所為論斷，泛言其
    論斷矛盾，而非具體表明原判決合於不適用法規、適用法規
    不當、或行政訴訟法第243條第2項所列各款之情形，難認對
    原判決之如何違背法令已有具體之指摘。依首開規定及說明
    ，應認其上訴為不合法。
三、據上論結，本件上訴為不合法。依行政訴訟法第249條第1項
    前段、第104條、民事訴訟法第95條、第78條，裁定如主文
    。
中　　華　　民　　國　　100　 年　　2　　 月　　10　　日
                    最高行政法院第三庭
                        審判長法官　劉　鑫　楨
                              法官　吳　慧　娟
                              法官　胡　方　新
                              法官　曹　瑞　卿
                              法官　林　金　本

以  上  正  本  證  明  與  原  本  無  異
中　　華　　民　　國　　100　 年　　2　　 月　　11　　日
　　　　　　　　　　　　　　　書記官　莊　俊　亨